

Fernanda Ramirez

44 años

San Miguel Buenos Aires

01131073714 ferchu101@gmail. com

Mi Perfil

Trabajo con responsabilidad, compromiso y dedicación. Después de una amplia experiencia en la atención al cliente y trabajo en equipo obtenida en los puestos en los que me desempeñé. Ahora, apuntando a un cambio, mi motivación es capacitarme en Desarrolllo Web y lograr nuevos desafíos.

Experiencia profesional

Desde 2013 Peluquera Canina F&V

Propietaria, Peluguera Canina. Cargo:

2010-2013 Zoo Veterinaria, Moreno, Buenos Aires.

Peluquera Canina Cargo:

2009-2010 Veterinaria Alejandra Demaría, Flores, CABA.

Peluguera Canina Cargo:

2008 Mc Cotta's Pet Shop, San Miguel, Buenos Aires.

Encargada de Sucursal. Cargo:

Formación académica

2022-2024 Técnico Superior En Desarrollo Web Y **Aplicaciones Digitales**

Instituto Superior Politécnico Córdoba En Curso.

Hasta 2017 Ciencias Veterinarias

Facultad de Cs Veterinarias Universidad de Buenos Aires.

Incompleto.

2007 Curso de Peluquería Canina

Centro de Estudiantes de Facultad de Cs. Veterinarias UBA

1995 Bachiller Especializado en Físico-Matemáticas

Escuela de Educación Media N°7 "Domingo Faustino

Sarmiento"

Otras Habilidades

Inglés: Nivel Intermedio Idiomas

Instituto Superior Cultural Británico

Pasantía Servicio Cirugía Hospital Escuela Facultad de Cs 2009-2010 Veterinarias de la Universidad de Buenos Aires.

(Ayudante de Cirujano, Instrumentista y Enfermera

de quirófano)

